# 新金融工具准则预期信用损失

提问人：cpab 时间：2019-08-18 23:34:48
新金融工具准则预期信用损失
三阶段计算预期信用损失;
信用风险显著增加：
已发生信用减值：
应用指南：“金融资产已发生信用减值的证据包括下列可观察信息：
（ 1 ）发行方或债务人发生重大财务困难；
（ 2 ）债务人违反合同，如偿付利息或本金违约或逾期等；
（ 3 ）债权人出于与债务人财务困难有关的经济或合同考虑，给予债务人在任何其他情况下都不会做出的让步；
（ 4 ）债务人很可能破产或进行其他财务重组；
（ 5 ）发行方或债务人财务困难导致该金融资产的活跃市场消失;
（ 6 ）以大幅折扣购买或源生一项金融资产，该折扣反映了发生信用损失的事实。
金融资产发生信用减值，有可能是多个事件的共同作用所致，未必是可单独识别的事件所致。实务中，一些企业以逾期达到一定天数作为违约的标准，如果一项金融资产逾期超过 90 天，则企业应当推定该金融工具已发生违约。
请教：
一项债权，逾期超过 90 天，但除了逾期超过 90 天，没有发生金融资产已发生信用减值证据中除逾期以外的其他可观察的信息。是否可将该债权归入第二阶段信用风险自初始确认后已显著增加但尚未发生信用减值。
在我们国家，逾期 90 天以上，但债务人的财务状况正常，款项应会付，只是付款时间会晚一些的情况还是比较多的。企业衡量已发生信用减值的标准，通常以已发生信用减值的证据可观察信息中的（ 1 ）、（ 3 ）、（ 4 ）、（ 5 ）、（ 6 ）
为标准。
我理解：如果一项债权只是逾期 90 天以上，但债务人没有发生除逾期以外的已发生信用减值证据中其他可观察的信息，我理解是可以归入第二阶段。
理由此时只是损失了货币时间价值，但货币时间价值在账龄不长的情况下，影响比较小。
我的理解是对的吗？谢谢！

回答人：chenyiwei
你的理解基本合理，但要注意：对于 “逾期不构成已发生损失的事实证据”
这一点需要有历史上的事实证据和前瞻性信息的估计和判断作为佐证。至少应确保逾期未超出一定时间的款项是最终确保可收回的，且也不存在与债务人存在纠纷和争议、债务人财务困难等特定迹象。